# 研发支出归集内容的确定

提问人：加菲 td 时间：2015-12-13 11:40:37
最近在进行尽调时，发现有一家进行自动化生产线设备生产的企业被认定为高新技术企业，企业归集的研发支出归集的范围比较广，因为属于订单式生产，如果客户提出的产品是企业以前没有做过的产品，那么企业会将该项订单作为一个研发项目，发生的与该订单有关的所有的材料费、人工费用、折旧费用均计入研发支出。待产品合格后，确认相应的销售收入，但是相关的产品成本，均已通过研发支出，计入管理费用科目。这样就出现了两个问题：一、收入成本不配比；二、研发支出的归集范围是否过大？ 请问一下，是否遇到过此种情况？针对出现的这种问题，如何确切地区分研发支出与产品开发成本？

回答人：chenyiwei
对于此类与生产过程难以合理区分开的研发，一般应注意： 1 、如果研发内容仅与特定订单的履行相关，预计该产品在相当长时间内不会再有订单，或者无法合理估计后续获得该产品再次订单的可能性的，则所有研发支出全部归入该订单成本，在实现销售时转入营业成本，不确认为管理费用。 2 、如果研发内容预计可能形成通用的技术，后续还可以获得较多的该种产品的订单，或研发成果可用于其他类似产品等，则应确保对研发工作的单独立项和归集相关支出，且通常应由不同的部门实施以保证其研发支出可以单独识别和可靠计量。在满足该条件的前提下，可以将具备单独确认条件的研发支出按无形资产准则的规定进行核算，费用化的此类支出可以计入管理费用。